---
title: "Ennakkotehtävä Risen erityisasiantuntijan haastatteluun"
author: "Antti Kääriälä"
date: "21.9.2021"
output:
  html_document:
    theme: cosmo
    toc: true
    toc_depth: 1
    fig_caption: true
    fig_width: 6
    fig_height: 4
    code_folding: show
---

Tässä dokumentissa kuvataan, miten olen tehnyt Risen erikoisasiantuntijan työhaastattelun ennakkotehtävän. Ennakkotahtävässä tulee esitellä graafisesti rikosoikeudellisessa vastuussa olevien ikäryhmien jakautumista Suomessa maakunnittain 2000-luvulla.

Tein ennakkotehtävän kokonaan R-ohjelmistolla. Ensin tein omat R-scriptit aineiston valmistelua ja kuvioiden tuottamista varten. Lopuksi valmistelin Power point -esityksen R Markdown'lla. Tämä dokumentti on jaettu näiden kolmen tehtäväkokonaisuuden mukaisesti kolmeen osaan: aineiston valmisteluun, kuvioiden tuottamiseen ja Power Point -esityksen kokoamiseen.

Power point -esityksen voi helposti päivittää suorittamalla tiedostot R:llä uudelleen, kun Tilastokeskuksen data päivittyy.

***
  
```{r child = "aineisto.Rmd"}
```
  
***
  
```{r child = "analyysit.Rmd"}
```

***

# 3. Esityksen kokoaminen

Kokosin esityksen alla olevalla R Markdown-koodilla kirjoittamalla kalvojen tekstit markdown-pohjaan ja poimimalla edellä tallennetut kuviot esitykseen.

```{r child = "pp_esitys.Rmd"}
```

***  
